【裁判字號】    90,易,615
【裁判日期】    900227
【裁判案由】    傷害
【裁判全文】
臺灣板橋地方法院刑事判決                            九十年度易字第六一五號
    公  訴  人  臺灣板橋地方法院檢察署檢察官
    被      告  乙○○○
右列被告因傷害案件，經檢察官提起公訴（八十九年度偵字第七七二七號），本院判
決如左：
    主      文
乙○○○傷害人之身體，處拘役貳拾日，如易科罰金，以佰元折算壹日。
    事      實
一、乙○○○係住於臺北縣永和市○○路九三巷二弄九號一樓，而甲○○則住於臺北
    縣永和市○○路九三巷二弄九號二樓，二人因住屋前空地停車問題迭生齟齬，嗣
    於民國（下同）八十八年十一月五日晚上十一時三十分許，甲○○於二樓住處見
    乙○○○之夫梁教沂將其用以佔用停車位之廢機車撬開，旋即下樓質問梁教沂，
    乙○○○聽及爭吵聲，亦出門就佔用停車位一事與甲○○爭執，隨後乙○○○竟
    基於普通傷害之犯意，徒手抓扯甲○○，致甲○○受有頸部前側瘀傷二處（各六
    公分及十五公分長）、右臂瘀傷六處（各五公分、五公分、四公分、七公分、九
    公分、十一公分長）、左臂瘀傷三處（各三公分、三公分、四公分長）等傷害。
二、案經甲○○訴請臺灣板橋地方法院檢察署檢察官偵查起訴。
    理      由
一、訊據被告乙○○○坦承於右揭時、地因停車位佔用問題而與告訴人甲○○發生爭
    執一節，惟矢口否認有傷害犯行，辯稱：伊僅係以手擋告訴人甲○○，有無抓到
    告訴人伊不清楚云云；惟查右揭犯罪事實業據告訴人指訴歷歷，復有國立臺灣大
    學醫學院附設醫院八十八年十一月六日出具之診斷書（診字第Ｓ○○一二五一號
    ）附卷足憑，而被告前於其告訴甲○○傷害一案（本院八十九年度易字第七一九
    號）中亦供承「爭執時曾用手抓被告（甲○○）之手臂」，此亦有該案判決書在
    卷足佐，再者，被告之夫梁教沂於本案偵查中亦證稱：「伊有看到甲○○打她（
    指乙○○○），所以他抓他（指甲○○）。」（見偵卷第四十頁正面），是被告
    事後以前詞置辯，無非避重就輕、冀免刑責，所辯自無足採信。從而，本案事證
    已臻明確，被告犯行洵堪認定，自應依法論科。
二、核被告乙○○○所為，係犯刑法第二百七十七條第一項之傷害罪。爰審酌被告因
    停車位佔用問題與甲○○發生爭執並進而抓扯告訴人之犯罪動機、傷害之手段、
    品行、智識程度、所造成告訴人受傷害之程度非鉅及犯罪後飾詞否認犯行等一切
    情狀，量處如主文所示之刑，並諭知易科罰金之折算標準（被告乙○○○行為後
    之刑法第四十一條業於九十年一月十日修正公布，於同年月十二日生效，而修正
    後之刑法第四十一條第一項係規定：「犯最重本刑為五年以下有期徒刑之罪，而
    受六個月以下有期徒刑或拘役之宣告，因身體、教育、職業、家庭之關係或其他
    正當事由，執行顯有困難者，得以一元以上三元以下折算一日。但確因不執行所
    宣告之刑，難收矯正之效，或難以維持法秩序者，不在此限。」，修正後之刑法
    第四十一條第一項之規定，將原得易科罰金者之範圍，由僅限於犯最重本刑為三
    年以下有期徒刑之罪擴大至犯最重本刑為五年以下有期徒刑之罪，二相比較，修
    正前即行為時之規定，尚非有利於行為人，是自應依刑法第二條第一項前段之規
    定，適用裁判時之法律即修正後刑法第四十一條第一項前段之規定，而對被告所
    宣告之刑諭知如易科罰金之折算標準），以資儆懲。
據上論斷，應依刑事訴訟法第二百九十九條第一項前段，刑法第二百七十七條第一項
、第二條第一項前段、第四十一條第一項前段，罰金罰鍰提高標準條例第一條前段、
第二條，判決如主文。
本案經檢察官程秀蘭到庭執行職務。
中      華      民      國       九十       年     二     月   二十七   日
                                      臺灣板橋地方法院刑事第五庭
                                          法  官  陳  鴻  清
右正本證明與原本無異。
如不服本判決應於送達後十日內向本院提出上訴狀。
                                          書記官  林  蔚  然
中      華      民      國       九十       年     三     月     五     日
附錄本案論罪科刑法條全文：
刑法第二百七十七條：
傷害人之身體或健康者，處三年以下有期徒刑、拘役或一千元以下罰金。
犯前項之罪因而致人於死者，處無期徒刑或七年以上有期徒刑；致重傷者
，處三年以上十年以下有期徒刑。


司法院資訊處製作；財團法人民間司法改革基金會備份。
